【裁判字號】    92,易,620
【裁判日期】    920416
【裁判案由】    傷害
【裁判全文】
臺灣高雄地方法院刑事判決                九十二年度易字第六二號
    公  訴  人  臺灣高雄地方法院檢察署檢察官
    被      告  乙○○
右列被告因傷害案件，經檢察官提起公訴（九十二年度偵字第二二九九號），本院判
決如左：
    主  文
乙○○傷害人之身體，處有期徒刑月，如易科罰金，以佰元折算壹日。
    事  實
一、乙○○與甲○○○前因互助會款債務，已有糾紛在先，並迭有爭執。甲○○○於
    民國（下同）九十一年十月十日上午八時五十分許，再度前往位於高雄市○○區
    ○○里○○鄰○○○路四二九巷二十號由乙○○所開設之化妝品專櫃店，欲向乙
    ○○追討債務，豈料甲○○○因此與乙○○發生口頭上爭執，繼而乙○○竟基於
    傷害人身體之犯意，與甲○○○發生拉扯，並趁甲○○○彎腰撿拾在拉扯過程中
    掉落之物品時，用手猛推甲○○○，使甲○○○因而跌倒後並受有右手腕腫脹壓
    痛、右橈骨疑似骨折等之傷害。
二、案經被害人甲○○○訴請臺灣高雄地方法院檢察署檢察官偵查起訴。
    理  由
一、訊據被告乙○○矢口否認有何傷害之犯行，辯稱：當日告訴人一進來就說伊欠她
    錢，伊告知是伊太太欠她，惟告訴人仍然一直爭吵，後來不知道為何告訴人為何
    會跌倒，可能是告訴人自己重心不穩才會跌倒，況且案發當天伊尚有報警，故不
    可能傷害告訴人云云，惟查，被告於檢察官偵訊時，對於當天雙方曾發生口角爭
    執，告訴人復與其有拉扯之舉，其後告訴人並跌倒之事實並不否認；而告訴人於
    右揭時、地，因與被告發生爭執，並與被告拉扯，被告乃趁告訴人彎腰撿拾在拉
    扯過程中掉落之物品之際，以徒手猛推告訴人，致使告訴人跌倒受傷一事，業據
    告訴人於檢察官偵查時及本院審理期間來院指訴明確；而告訴人因遭被告徒手猛
    推而跌倒，受有上開傷害之事實，則有陳中柱醫師之驗傷診斷書一份附卷可稽，
    經核上開驗傷診斷書上所載告訴人所受之傷害，與告訴人指訴被告傷害過程所導
    致之傷害相符；再佐以告訴人於案發後即趕至醫療機構驗傷，旋即持右開驗傷診
    斷書至臺灣高雄地方法院檢察署對被告提出告訴，時間點甚為接近等情綜合已觀
    ，告訴人所供情詞，應非虛罔而不可採信。復參以雙方前已有債務糾紛，當時並
    發生有口頭爭執一情，均經雙方不否認，且告訴人前往被告所經營商店內指責被
    告欠錢等挑釁詞語，被告因此與告訴人發生拉扯肇致傷害等情，核與常情相符，
    亦徵告訴人前開指訴應屬實在，被告上開所辯情詞，應屬卸責之詞而難採信。綜
    上所述，本件被告犯罪事證明確，犯行堪予認定，依法應予論科。
二、核被告乙○○所為，係犯刑法第二百七十七條第一項之普通傷害罪。審酌被告犯
    罪後猶否認犯行，態度欠佳，又僅因財產糾紛細故即傷害告訴人，使告訴人受有
    上述尚非輕微之傷害，於犯罪後復不思積極與告訴人達成和解，賠償告訴人，以
    降低其犯罪所造成之損害等一切情狀，量處如主文所示之刑，併諭知易科罰金之
    折算標準，以為懲儆。
據上論斷，應依刑事訴訟法第二百九十九條第一項前段，刑法第二百七十七條第一項
、第四十一條第一項前段，罰金罰鍰提高標準條例第一條前段、第二條，判決如主文
。
本案經檢察官黃俊嘉到庭執行職務。
中      華      民      國    九十二    年      四      月      十六    日
                                  臺灣高雄地方法院刑事第六庭
                                      法  官  李怡諄
右正本證明與原本無異。
如不服本判決，應於判決送達後十日內，向本院提出上訴狀。
                                      書記官  陳孟瑩
中    華    民    國    九十二    年      四      月        十六      日
附錄本件論罪條文：
刑法第二百七十七條
傷害人之身體或健康者，處三年以下有期徒刑、拘役或一千元以下罰金。


司法院資訊處製作；財團法人民間司法改革基金會備份。
